【裁判字號】    90,訴,338
【裁判日期】    901016
【裁判案由】    違反毒品危害防制條例
【裁判全文】
臺灣雲林地方法院刑事判決                            九十年度訴字第三三八號
    公  訴  人  臺灣雲林地方法院檢察署檢察官
    被      告  甲○○
右列被告因違反毒品危害防制條例案件，經檢察官提起公訴（九十年度毒偵字第六七
一號），本院判決如左：
    主  文
甲○○連續施用第壹級毒品，累犯，處有期徒刑捌月；又連續施用第貳級毒品，累犯
，處有期徒刑陸月，扣案之殘留有甲基安非他命成份之吸食玻璃球壹只沒收銷燬之。
應執行有期徒刑壹年。扣案之殘留有甲基安非他命成份之吸食玻璃球壹只沒收銷燬之
。
    事  實
一、甲○○前於民國八十七年間因竊盜案件，經臺灣雲林地方分院判處有期徒刑一年
    四月確定，於八十八年十二月十六日執行完畢，猶不知悔改，其前因施用毒品案
    件，經二次觀察勒戒後，均認無繼續施用毒品之傾向，先由臺灣高等法院臺南分
    院於八十七年十月十五日，以八十七年度上易字第九一七號為免刑判決、臺灣雲
    林地方法院檢察署檢察官於八十七年九月八日以八十七年度偵字第四二八七號不
    起訴處分，後由臺灣雲林地方法院檢察署於八十八年二月十九日，以八十七年度
    偵字第五七八一、五九七三號為不起訴處分確定。詎甲○○仍不知悔改，於上開
    不起訴處分後，復因施用第一、二級毒品案件，經本院於八十九年十月三十一日
    以八十九年度訴字第二六六號判處有期徒刑一年二月確定，並經本院以八十九年
    度毒聲字第九五八號裁定送強制戒治，嗣於八十九年十二月十五日經本院以八十
    九年度毒聲字第一六四一號裁定停止戒治，所餘戒治期間付保護管束。詎甲○○
    竟仍不知悔改，復基於施用第一級毒品之概括犯意，自民國九十年四月二十三日
    起至九十年四月二十八日止，連續在雲林縣麥寮鄉○○村○○路一四七號其住處
    房間內，以將第一級毒品海洛因摻入香煙內，吸食其煙霧之方式，施用第一級毒
    品海洛因多次，並另基於施用第二級毒品安非他命之概括犯意，自九十年四月二
    十一日起至九十年四月三十日止，連續以將第二級毒品安非他命置於玻璃球內燒
    烤產生煙霧後吸食之方式，施用第二級毒品安非他命多次。嗣於九十年五月二日
    上午八時許，在上開住處為警查獲，並扣得其所有供施用毒品之器具吸食玻璃球
    一只。
二、案經雲林縣警察局西螺分局報請臺灣雲林地方法院檢察署檢察官偵查起訴。
    理  由
一、訊據被告甲○○對於右揭時、地施用第一級毒品海洛因及第二級毒品安非他命之
    事實自白不諱，而被告於九十年五月二日經警對其採尿檢驗，檢驗結果呈甲基安
    非他命及嗎啡陽性反應，有雲林縣衛生局煙毒尿液檢驗成績書一紙附卷可稽，且
    有施用毒品器具吸食玻璃球一只扣案可資佐證，足認被告甲○○確有非法施用第
    一級毒品海洛因及第二級毒品安非他命之事實，被告前揭自白，核與事實相符，
    應堪採信。本件事證明確，被告犯行堪以認定。
二、查被告前因施用毒品案件，經二次觀察勒戒後，均認無繼續施用毒品之傾向，先
    由臺灣高等法院臺南分院於八十七年十月十五日，以八十七年度上易字第九一七
    號為免刑判決、臺灣雲林地方法院檢察署檢察官於八十七年九月八日以八十七年
    度偵字第四二八七號不起訴處分，後由臺灣雲林地方法院檢察署於八十八年二月
    十九日，以八十七年度偵字第五七八一、五九七三號為不起訴處分確定。被告於
    上開不起訴處分後，復因施用第一、二級毒品案件，經本院於八十九年十月三十
    一日以八十九年度訴字第二六六號判處有期徒刑一年二月確定，並經本院以八十
    九年度毒聲字第九五八號裁定送強制戒治，嗣於八十九年十二月十五日經本院以
    八十九年度毒聲字第一六四一號裁定停止戒治，所餘戒治期間付保護管束，有不
    起訴處分書、判決書、台灣雲林地方法院檢察署刑案資料查註紀錄表、本院被告
    院內索引卡紀錄表及台灣高等法院被告全國前案紀錄表在卷足憑。核其所為，係
    犯毒品危害防制條例第十條第一項、第二項之施用毒品罪行。其施用第一級、第
    二級毒品而非法持有海洛因、安非他命之低度行為，應為各該施用第一級毒品、
    第二級毒品之行為所吸收，不另論罪。被告先後多次施用第一級、第二級毒品之
    行為，時間緊接、犯罪構成要件各相同，顯係分別基於概括犯意所為，應依刑法
    第五十六條之規定，各依連續犯論以一罪，併依法加重其刑。被告所犯之施用第
    一級、第二級毒品之犯行，犯意各別、罪名互異，應分論併罰。查被告前因竊盜
    案件，經臺灣雲林地方法院判處有期徒刑一年四月確定，於八十八年十二月十六
    日執行完畢，有臺灣高等法院被告全國前案紀錄表附卷可稽，於五年以內再犯本
    件最重本刑為有期徒刑以上之罪，為累犯，應依刑法第四十七條之規定加重其刑
    。爰審酌被告犯罪後尚能坦承犯行，犯後態度良好，尚知悔改，及其犯罪之動機
    、目的、手段等一切情狀，各量處如主文所示之刑，並定其應執行之刑。扣案之
    吸食玻璃球一只，經送驗結果，吸食玻璃球內殘留有甲基安非他命成份，此有憲
    兵司令部刑事鑑識中心九十年七月四日（九○）綱得字第○八七五三號鑑驗通知
    書一紙附卷可查，是上開殘留有甲基安非他命成份之吸食玻璃球一只，因與殘留
    之甲基安非他命呈無法分離之狀態，而甲基安非他命屬毒品危害防制條例第二條
    所列之第二級毒品，為違禁物，爰依毒品危害防制條例第十八條第一項前段之規
    定沒收銷燬之。
據上論斷，應依刑事訴訟法第二百九十九條第一項前段、毒品危害防制條例第十條第
一項、第二項、第十八條第一項前段，刑法第十一條前段、第五十六條、第四十七條
、第五十一條第五款，判決如主文。
本案經檢察官林良蓉到庭執行職務
中       華       民       國      九十     年     十     月    十六    日
                                        臺灣雲林地方法院刑事第二庭
                                            法  官  冷  明  珍
右正本證明與原本無異。
如不服本判決，應於判決送達後十日內，向本院提出上訴狀。（須附繕本）
                                            書記官  周  麗  雲
中       華       民       國      九十     年     十     月    十六    日
毒品危害防制條例第十條
施用第一級毒品者，處六月以上五年以下有期徒刑。
施用第二級毒品者，處三年以下有期徒刑。


司法院資訊處製作；財團法人民間司法改革基金會備份。
